Inventaris van het archief van mr. H.P. Marchant [levensjaren 1869-1956], 1888-1946; enkele familieleden en aanverwante families, (1753) 1798-1916
Nationaal Archief, Den Haag
- AANTEKENINGEN, PUBLICATIES EN BRIEFWISSELING NA 1935., III.
  - AANTEKENINGEN EN PUBLICATIES., A.
    - Voor 1940., b.
      - Aantekeningen over het parlementair kabinet, z.j; 490; 1 omslag.
      - Manuscript "De toekomst van de coalitie", z.j; 491; 1 omslag.
      - Aantekeningen over politieke en economische democratie, z.j; 492; 5 bladen.
      - Manuscript van een lezing gehouden in Leuven over "Goede trouw in publiek recht", z.j; 493; 5 bladen.
      - Aantekeningen en notifies over Colijn, 1935-1940, z.j; 494; 1 omslag.
      - Manuscript van een lezing gehouden te Tilburg "Het toekomstbeeld van de nieuwe gemeenschap", 16 april 1939; 495; 19 bladen.
      - Commentaar op een artikel in de Gids van Mr. A.N. Molenaar "Colijn V en De Geer II., (oktober 1939); 496; 8 bladen.
      - Aantekeningen over het beleid van minister E. van Kleffens in november 1939, z.j; 497; 1 blad.
      - Aantekeningen over verkiezingsstrijd, z.j; 498; 4 bladen.
      - Aantekeningen bij de verkiezingen van 1937, 25 april 1937; 499; 2 bladen.
      - Aantekeningen over de kwestie Oss, z.j; 500; 4 bladen.
      - "De zelfmoord der kiezers"., (Den Haag/1937); 501; 1 deel.
        "De zelfmoord der kiezers" is een beknopte uitgave van "Een Staatkundige Epidemie".
      - Brieven en plakboek met krantenknipsels naar aanleiding van zijn boek "Een staatkundige Epidemie", 502; 1 deel en 1 omslag.
      - Briefwisseling met Mr. Dr. A. baron van Wijnbergen over de inleiding op "Een staatkundige Epidemie"., Oktober 1936; 503; 1 omslag.
      - Aantekeningen over het nationaal socialistische-en de fascistische bewegingen in Nederland en daarbuiten. Met gedrukte artikelen, 1937, 1941; 504; 1 omslag.
      - Aantekeningen betreffende de theoriën van Haushöfer, het nationaal socialisme en het communisme, 505; 1 omslag.
      - Aantekeningen betreffende het Pan-Germanisme, z.j; 506; 1 omslag.
      - Ingekomen brieven betreffende zijn strijd tegen de N.S.B. en het communisme, de verwikkeling met de Limburger Koerier en de hoofdredacteur H. van den Broeck, minuutschrijven aan de gouverneur-generaal Tjarda van Starckenborg Stachouwer, gestencilde nota's en V.D.B.-brochure inzake de houding van de Nederlandse regering tegenover de N.S.D.A.P. en de N.S.B., 1933-1937; 507; 1 omslag.
      - Aantekeningen over Indië en de N.S.B., z.j; 508; 1 stuk.
      - Aantekeningen betreffende "Het verbond voor Nationaal Herstel", z.j; 509; 1 omslag.
      - Manuscript brochure over het politiek Katholicisme. Met uitgaven van de R.K. Staatspartij, z.j., 1937-1938; 510; 1 omslag.
      - Manuscript van een betoog gehouden te Breda op het kasteel Bouvigne over "de geschiedenis van ons geloof", 7 januari 1939; 511; 8 bladen.
      - Aantekeningen over godsdienstig en godsdienstig politieke verhandelingen, z.j; 512; 1 omslag.
      - Manuscript "Samenspraak van Tertullianus en Irenaeus". Fragment, z.j; 513; 1 omslag.
      - Aantekeningen over de werkwijze van het Permanente Hof van Justitie, z.j; 514; 1 blad.
      - Duitse gedrukte citaten met potlood-aantekeningen, z.j; 515; 1 omslag.
    - 1940-1945, c.
      - Manuscript van een lezing te Brunsum over "ons geloof en de oorlog", 8 januari 1940; 516; 9 bladen.
      - Manuscript artikelen over "Gezinsvernietiging", een pleidooi voor de opheffing van de openbare scholen 1933-1935., 1941; 517; 3 bladen.
      - Mededelingen van de afdeling culturele statistiek van het C.B.S. betreffende het lager en voorbereidend onderwijs in 1941., Juni 1942; 518; 2 stukken.
      - Aantekeningen over de corporatieven en autoritaire staat en de duitse bezetting, z.j; 519; 11 bladen.
      - Aantekeningen omtrent toeneming der criminaliteit in oorlogstijd, z.j; 520; 3 bladen.
      - "De Maasbode", waarin artikelen van Marchant, 1940; 521; 1 omslag.
      - Manuscript voor de verhandeling "Echtgenoten zonder contract", met briefwisseling., 1940-1953; 522; 1 omslag.
      - "De Liberalen 1905", manuscript, 3 november 1940; 523; 1 omslag.
      - "Huwelijksrecht is publiekrecht". Drukproef., 1941; 524; 1 katern.
      - Manuscript-geschiedenis van de tweede wereldoorlog, z.j; 525; 1 omslag.
      - Aantekeningen inzake het vertrek van minister De Geer uit Engeland naar Nederland in februari 1941, z.j; 526; 3 bladen.
      - Krantenknipsel over Jhr. Mr. D.J. de Geer, "De Synthese in de oorlog" met kantaantekeningen., 1942; 527; 1 stuk.
      - "De Opstand" Brabants strijdblad voor het nationaal socialisme, 1 december 1942; 528; 1 exemplaar.
      - "10-14 mei 1942 oproep tot gebed en vasten" Getypt, 529; 3 bladen.
      - Aantekeningen betreffende de berichtgeving van de regering in Londen, z.j; 530; 3 bladen.
      - Aantekeningen betreffende het politiek regeringsprogram en de economische opbouw na afloop van de tweede wereldoorlog, z.j; 531; 1 omslag.
      - Aantekeningen over "een zonderlinge combinatie Churchill - Roosevelt -Stalin", z.j; 532; 2 bladen.
      - Aantekeningen naar aanleiding van een redevoering van Churchill in het Parlement, z.j; 533; 4 bladen.
      - Aantekeningen betreffende de organisatie van het ondergronds verzet, z.j; 534; 3 bladen.
      - Aantekeningen en commentaar en de redevoering van Hitler t.g.v. "de dodenherdenking" op 16 maart 1942, 535; 2 bladen.
    - Na 1945., d.
      - Aantekeningen en krantenartikelen betreffende het Nederlandse Noodstaatsrecht, het noodparlement en het na-oorlogse kabinet, z.d; 536; 3 bladen.
      - Aantekeningen betreffende de nationale adviescommissie beogende het herstel van de volks invloed op het landsbestuur, 26 juli 1945; 537; 2 bladen.
      - Aantekeningen voor een redevoering vergelijkende de toestand 1918 en 1946, Troelstra, Vorrink en Schermerhorn, 24 juli 1946; 538; 3 bladen.
      - Aantekeningen bij de terugkeer van Koningin Wilhelmina., (1945); 539; 1 blad.
      - Aantekeningen bij het boek van Dr. C. Gerretson "Koninklijk Kabinet of Dictatuur". Met artikelen van Mr. A.W.E. Brandsma hierover, z.d. en 1934; 540; 1 omslag.
      - Aantekeningen "De Koning is onschendbaar het volk is machteloos", 4 juni 1945; 541; 1 blad.
      - Aantekeningen betreffende de R.K. Staatspartij, z.j; 542; 1 omslag.
      - Toespraak gehouden op de eerste centrale raadsvergadering van de Limburgsche R.K. Werkliedenbond., (1947-1948); 543; 1 blad.
      - Aantekeningen betreffende de Partij van de Arbeid, z.d; 544; 3 bladen.
      - Aantekeningen over de lijst Welter, de verkiezingen en het samengaan van de Partij van de Arbeid met de Katholieke Volkspartij; de kwestie Indonesië, het accoord van Lingadjatti, Soekarno en de republiek, z.j; 545; 1 omslag.
      - Aantekeningen over annexatie van duits gebied, z.j; 546; 2 bladen.
      - Aantekeningen betreffende het toepassen van strafrechterlijke sancties op diverse landverraders en economische collaborateurs,;het zuiveringsbesluit en de politieke opsporingsdienst, z.j; 547; 1 omslag.
      - Manuscript van een betoog betreffende "de spellingsstrijd", 25 September 1946; 548; 1 omslag.
      - Schrijven inzake de wenselijkheid om met België tot overeenstemming te geraken over de vereenvoudigde spelling. Concept met bijlagen, 549; 1 omslag.
      - Aantekeningen betreffende het bevolkingsvraagstuk na de tweede wereldoorlog, z.j; 550; 2 bladen.
      - Manuscript van een lezing gehouden voor de universiteit van Nijmegen, z.j; 551; 17 bladen.
      - Aantekeningen betreffende de "United Nations" en wetsontwerp betreffende goedkeuring van het Handvest der Verenigde Naties, met aantekening, 15 oktober 1945 en 1 januari 1946; 552; 1 omslag.
  - BRIEFWISSELING, B.
    - Ingekomen brieven van R.H. Boissevain, mevrouw Mengelberg en Dr. P. Cronheim betreffende het concertgebouw orkest en Willem Mengelberg., December 1934-februari 1936; 553; 1 omslag.
    - Ingekomen brieven met verzoek om voorspraak en bemiddeling., Juni 1935, 12 april en 11 november 1936; 554; 1 omslag.
    - Brieven van Ruys de Beerenbrouck, 27 mei en 22 augustus 1935; 555; 2 stukken.
    - Anonyme brief., (9 november 1935); 556; 1 stuk.
    - Brief van Dr. DJ.H. Nyesen betreffende zijn expeditie naar Z.O. Azie en Centraal Afrika, met bijlagen, 18 november 1935; 557; 1 stuk en 2 schetsen.
    - Briefwisseling als president-commissaris met de N..V. Drukkerij "De Residentië, 24 en 31 december 1935; 558; 3 stukken.
    - Brief van Mr. C.M.J.F. Goseling betreffende een uitnodiging voor de Landdag in de Apollohal, 18 januari 1936; 559; 1 stuk.
    - Brief van P.G. Peet betreffende de lagere openbare school te Vorchten, 11 februari 1936; 560; 1 stuk.
    - Brieven van de kamerleden F.L.O. Nivard en P.J .S. Serrarens inzake onderwijsdebatten, 6 januari en 16 februari 1936; 561; 2 stukken.
    - Brief van N.G. Uilenburg houdende algemene politieke beschouwingen, 26 april 1936; 562; 1 stuk.
    - Brief van F. Oppens o.a. over de vrijmetselarij, 7 mei 1936; 563; 1 stuk.
    - Brieven van Snapper en CJ. van der Kroon houdende verzoek tot een persoonlijk onderhoud, 13 mei en 22 mei 1936; 564; 2 stukken.
    - Brieven van Mr. J,W. Schröder o.a. betreffende de stellingname van minister Goseling naar aanleiding van zijn sollicitatie, 4 maart 1938, 12 en 15 mei 1950; 565; 3 stukken.
    - brief van S.Snuijff aan Mr. Beets betreffende het opdrijven van lonen en prijzen. Afschrift, 22 juni 1939; 566; 1 stuk.
    - Brieven van L. Hazelzet, hoofdredacteur van "De Maasbode" over het plaatsen van artikelen, 1 en 6 September 1939; 567; 2 stukken.
    - Schrijven van het Centraal stembureau over zijn benoeming tot lid van de Tweede Kamer, met minuut negatief antwoord, 2 en 3 juli 1936; 568; 2 stukken.
    - Felicitatiebrieven van W. baron de Vos van Steenwijk, 18 September 1936, 6 december 1936, 7 juni 1946; 569; 3 stukken.
    - Briefwisseling met Mr. M.P.L. Steenberghe, 29 September en 5 oktober 1936, 1 augustus en 17 december 1937; 570; 4 stukken.
    - Brief van Mr. Dr. T.J. Verschuur houdende gelukwensen bij het verschijnen van een boek van Marchant, 24 december 1936; 571; 1 stuk.
    - Brief van A. Oosterlee betreffende een onderhoud in verband met de padvinderij, 8 december 1936; 572; 1 stuk.
    - Brieven van de redacteur van het dagblad "Ons Noorden" houdende o.a. dankbetuiging van de toezending van politieke inlichtingen, 8 december 1937, 4 en 7 juli 1939; 573; 2 stukken.
    - Brief van H. van der Hum betreffende een artikel van Marchant in "De Maasbode11 over de oud-Rijksbouwmeester Vrijman, 11 december 1936; 574; 1 stuk.
    - Brieven van G.A. van Poelje i.v.m. admiraal Rambonnet, de padvinderij en A. Oosterlee, 12 en 15 december 1936; 575; 2 stukken.
    - Brief van HJ. van Leth naar aanleiding van Marchant's artikelen in "De Tijd" betreffende de moreleg evaren van de militaire dienst, 5 januari 1937; 576; 1 stuk.
    - Schrijven aan de redactie van het Westfries dagblad "Onze Courant" betreffende drie spellingsfouten. Concept, 6 januari 1937; 577; 1 stuk.
    - Brief houdende een uitnodiging tot het houden van een lezing te St. Niklaas (Belg.), met manuscript van die lezing, 11 februari 1937; 578; 1 omslag
    - Brief aan N.N. houdende verzoek om lid te worden van de Raad van State. Concept, 13 September 1937; 579; 1 stuk.
    - Brief van het Hoofdbestuur van de Vereniging tot vereenvoudiging van onze spelling, 22 September 1937; 580; 1 stuk.
    - Brief van H. Steegmann betreffende de politieke toestand in Limburg, 8 oktober 1937; 581; 1 stuk.
    - Brief aan zijn huisarts over zijn behandeling door een magnetiseur, 15 januari 1938; 582; 1 stuk.
    - Brief van H.CJ. Sondaal betreffende Marchant's relatie met "De Tijd" en "De Katholieke illustratie", 21 januari 1938; 583; 1 stuk.
    - Brief van J.C.Maier-Hultschin uit Chorzow betreffende zijn bezoek aan Nederland, 3 maart 1938; 584; 1 stuk.
    - Brief van Paul F. Sanders betreffende Toscanini, 6 maart 1938; 585; 1 stuk.
    - Briefwisseling i.v.m. de R.K. Sociale Studieclub, met bijlagen, 9 maart 1938 en 25 September 1947; 586; 4 stukken.
    - Brief van J. van Hees aan de redactie van "De Maasbode" over Marchant in de Tweede Kamer, 23 September 1938; 587; 1 stuk.
    - Brief van G. Muller houdende verzoek om een voorwoord te schrijven bij haar vertaling van "A psychologia da fé", 8 november 1938; 588; 1 stuk.
    - Brief van de Raad van Commissarissen van het blad "Ons Noorden", betreffende een uitnodiging tot het bijwonen van de herdenking van hun 25- jarig bestaan, 15 September 1938; 589; 1 stuk.
    - Brief van N.N. uit Saint Brieux houdende beschouwingen over door Duitsland bezette volken., (ca. 1939); 590; 1 stuk.
    - Briefwisseling met de financiële redactie van "De Maasbode" betreffende het jaarverslag van de Unilever over 1938, met antwoord en bijlagen., Mei 1939; 591; 1 omslag.
    - Brief van Dr. Walter Riesenfeld betreffende visa hulp voor H. Reichenbach, 27 juli 1939; 592; 1 stuk.
    - Briefwisseling met uitgevers en redacteuren., 1935-1946; 593; 1 omslag
    - Brieven van Mgr. A.F. Diepen o.a. betreffende aanbevelingen van mevrouw Koonings-van Tilburg, alsmede dank voor belangstelling op 6 maart 1940, 26 oktober 1939, 6 april 1940 en 4 juli 1942; 594; 3 stukken.
    - Brief aan L. Couvreur, belgisch gezantschaps attaché, betreffende diens studie over de schrijfwijze van de Nederlandse taal, Concept met aantekening, 5 februari 1940; 595; 2 stukken.
    - Briefwisseling met Jhr. Van Tets van Goudriaan inzake "beschikbaarstelling der minister portefeuilles"., Maart/april 1940; 596; 1 omslag.
    - Brieven van Th. Huf, overste van de Reinilda-stichting o.a. over een uiteenzetting van Marchant en een verzoek hem enige catechisten te zenden, 2 en 20 juni 1940; 597; 2 stukken.
    - Anoniem schrijven getekend "Observer", over het optreden van de Nederlandse S.S., met bijlagen, 7 december 1940; 598; 2 stukken.
    - Brief van N.N. betreffende het zoeken naar een bemiddelaar bij de Rijkscommissaris om toestemming te bekomen voor het uitgeven van een tijdschrift, z.d. (ca. 1940/1941); 599; 1 stuk.
    - Brief van H. Coebergh's boekhandel te Haarlem over een werk van Telders en de octrooiwet, 16 januari 1943; 600; 1 stuk.
    - Brief van de wollenstoffenfabriek Mommers en Hunfeld N.V. betreffende het cylinderweeftoestel systeem Hunfeld, met bijlagen, 17 maart 1943; 601; 2 stukken.
    - Briefwisseling met prof K. Steur, 14 en 22 februari 1944; 602; 2 stukken.
    - Brieven van: B.J.A Nijdam, P.B.A. Nijland, C.J. de Jong, H. van der Kooy en J.F. Staal betreffende het zenden van levensmiddelen, 13 juli 1944, 12, 16 en 23 maart 1945 en 18 juli 1946 en z.d; 603; 2 stukken.
    - Brief van M. van der Marck, directeur van de uitgeverij J.J. Romen en Zonen, over een uit te geven boek van Marchant, 19 juli 1944; 604; 1 stuk.
    - Brief van Stef betreffende het bombardement van het Bezuidenhout op 3 maart 1945, met nieuws van de fronten, 10 maart 1945; 605; 1 stuk.
    - Briefv an Dr. L.G. Kortenhorst betreffende B.J.A. Nijdam, 13 maart 1945; 606; 1 stuk.
    - Brief van mevrouw B. Linthorst-van Wezel., Mei 1945; 607; 1 stuk.
    - Brief van G. baron van Voorst tot Voorst o.a. over de krijgsgevangenschap van Nederlandse officieren, 8 juli 1945; 608; 1 stuk.
    - Brief van J.H. van Waveren betreffende de naam van de partij van de links-liberalen na de afscheiding van de Liberale-Unie, 28 juli 1945; 609; 1 stuk
    - Briefwisseling over zijn artikelen in "De Maasbode", met enige artikelen., 1945-1946; 610; 1 omslag.
    - Brieven van A.H. Manken, pater Concordius O.F.M. cap. betreffende artikelen van Marchant in het blad "Katholiek Volk", met bijlage, 16 en 21 augustus 1945; 611; 3 stukken.
    - Brief van T. Knuvelder betreffende een artikel in "De Nieuwe Eeuw", 24 augustus 1945; 612; 1 stuk.
    - Brief van Dr. P.A. van den Dungen over diens oorlogservaringen, 9 September 1945; 613; 1 stuk.
    - Brief van mrg. J. de Jong, aartsbisschop van Utrecht, o.a. over de "zuiveringsziekte", 24 September 1945; 614; 1 stuk.
    - Brieven en kaarten van prof. Poels, 1946-1947; 615; 1 omslag.
    - Brief van Dr. H.E. Reeser Sr., directeur van de Rijksmuseum inrichting te Rotterdam, over de politiek, 22 maart 1946; 616; 1 stuk.
    - Briefwisseling met P.W. Russel jr. betreffende de verschijningsvergunning van het tijdschrift "Het Open Raam", en over een publicatie van Marchant, 20 april 1946; 617; 2 stukken.
    - Brief van J.J. Romen en Zonen betreffende de uitgave van zijn parlementaire geschiedenis, 25 april 1946; 618; 1 stuk.
    - Brief van Jhr, Mr. A.C.D. de Graeff, oud-gouverneur-generaal, over particuliere aangelegenheden, 22 juni 1946; 619; 1 stuk.
    - Brief van de Firma Van Stockum terugzendende een serie artikelen welke niet voor uitgave in aanmerking kwamen, 6 augustus 1946; 620; 1 omslag,
    - Brief van (Van Houten?) o,a over de politieke toestand, her Indisch beleid en Mr. C.P.M. Romme, 10 januari 1947; 621; 1 stuk.
    - Brief van J.C.J. Mens betreffende o.a. Merchant's opinie over de partij van de arbeid, 12 april 1947; 622; 1 stuk.
    - Brief van mrg.G. Lemmens, bisschop van Roermond, n.a.v. de benoeming van een coadjutor, 19 augustus 1947; 623; 1 stuk.
    - Brief aan Mr. P.C.J. Verheggen over rechtsherstel. Concept, 17 augustus 1947; 624; 1 stuk.
    - Brieven van Mr. K. Bijlsma o.a. over de opnieuw op te richten Vrijzinnig Democratische Bond, 1 en 8 januari 1952 en 2 november 1952; 625; 3 stukken.
    - Brief van M. Scholten,redacteur van het Deventer's gymnasium-krantje, n.a.v, een artikel van Merchant, 11 juli 1952; 626; 1 stuk.
    - Brief van A.F.Schepel houdende introductie van G, Holmstrand uit Karlsbad, i.v.m. diens studie over de geschiedenis van Nederland over de jaren 1913-1925, 24 September 1952; 627; 1 stuk.
    - Fragment van een brief door Marchant overgenomen betreffende de Boerenoorlog, z.d; 628; 1 blad.